臺灣臺南地方法院刑事判決
111年度訴字第34號
公  訴  人  臺灣臺南地方檢察署檢察官
被      告  邱耀賢


選任辯護人  李明峯律師(法扶律師)          
上列被告因違反毒品危害防制條例案件，經檢察官提起公訴（10
9年度偵字第7610、14724、14805號），本院判決如下：
   主    文
邱耀賢犯如附表編號1至3所示之罪，各處如附表編號1至3「宣告
刑」欄所示之刑；又共同犯剝奪他人行動自由罪，處有期徒刑柒
月。應執行有期徒刑捌年肆月。
未扣案之犯罪所得共新臺幣貳萬伍仟伍佰伍拾元沒收，於全部或
一部不能沒收或不宜執行沒收時，追徵其價額。扣案之蘋果廠牌
行動電話壹支（含門號○○○○○○○○○○號SIM卡壹張）沒收。
    犯罪事實
一、邱耀賢明知第三級毒品Mephedrone為毒品危害防制條例所規
    範之毒品，不得販賣，竟意圖營利，基於販賣第三級毒品之
    犯意，分別於附表編號1至3所示之時間、地點，販賣含有第
    三級毒品Mephedrone成分之毒品咖啡包與施易夆共3次，並
    均完成交易（各次交易內容資訊，詳如附表編號1至3所示）
    。嗣經員警持本院核發之搜索票對邱耀賢執行搜索，並扣得
    其所有且供與施易夆聯繫使用之蘋果廠牌行動電話1支（含
    門號0000000000號SIM卡1張）。
二、緣施易夆於民國108年11月8日凌晨3時許，以臉書聯繫邱耀
    賢表示需要毒品咖啡包後，即駕駛車牌號碼000-0000號自小
    客車前往邱耀賢上開住處外，施易夆見邱耀賢遲遲未出現，
    欲自行拿取毒品咖啡包，遂逕自打開邱耀賢所使用之車牌號
    碼0000-00號自小客車之駕駛座車門查看，而邱耀賢當時正
    坐在該車後座，遂起身質問施易夆在做什麼，並質疑其先前
    不見之毒品咖啡包均係施易夆所竊取。邱耀賢因施易夆堅詞
    否認，為迫使施易夆立刻賠償先前不見之毒品咖啡包價額，
    竟基於非法剝奪他人行動自由之犯意，在該車內自後方抱住
    施易夆，徒手毆打其手部及要求施易夆賠償新臺幣（下同）
    2萬2,000元，並表示若施易夆當天未賠償，就不讓其離開。
    邱耀賢另聯繫友人吳振寬(另經檢察官為不起訴處分)，吳振
    寬到場後，邱耀賢即帶同施易夆下車，繼續要求施易夆立刻
    賠償，過程中因施易夆欲離去，邱耀賢遂持鐵管毆打施易夆
    之手部，不讓其離去，致施易夆受有左手挫傷、左手小指掌
    骨閉鎖性骨折之傷害，並要求施易夆前往附近友人所在之釣
    蝦場，向其朋友簽立本票借款作為賠償。施易夆因擔心自己
    再遭毆打，於是遵照邱耀賢之要求，由邱耀賢駕駛施易夆之
    上開自小客車，施易夆坐在副駕駛座，吳振寬則坐在後座，
    3人一同前往臺南市○里區○○街00號之釣蝦場。同日凌晨4時
    許，邱耀賢先以行動電話聯絡當時在釣蝦場之友人黃品翰、
    蔡坤男，迨邱耀賢等人到達釣蝦場後，黃品翰、蔡坤男遂與
    邱耀賢共同承前非法剝奪他人行動自由之犯意聯絡，由邱耀
    賢表示施易夆竊取其毒品咖啡包，因施易夆沒有錢賠償，故
    要向黃品翰借款並簽立本票作為賠償，邱耀賢、黃品翰、蔡
    坤男等人則以人數優勢站在施易夆旁邊，邱耀賢並對施易夆
    說：今天錢不拿出來，就不能走等語，施易夆因當時手部已
    受傷，擔心自身安危，又見邱耀賢等人近身造成心理壓迫，
    遂應允邱耀賢之要求，至釣蝦場內簽立本票。過程中因釣蝦
    場人員認為邱耀賢等人在釣蝦場內過於吵雜，希望邱耀賢等
    人不要影響釣蝦場營業，邱耀賢、蔡坤男、黃品翰及當時與
    黃品翰一起在釣蝦場飲酒之友人游偉傑復共同承前非法剝奪
    他人行動自由之犯意聯絡，由蔡坤男表示：把他拉出去外面
    ，不要在這邊談等語，當時施易夆正坐在椅子上準備簽立本
    票(嗣因黃品翰考量邱耀賢與施易夆間，係涉及毒品糾紛，
    故不欲借款予施易夆，致施易夆未完成簽立本票)，黃品翰
    、游偉傑則一同連人帶椅，將施易夆強行拖至釣蝦場外空地
    ，蔡坤男手持木棍靠近施易夆，質問施易夆為何要偷邱耀賢
    之毒品咖啡包，黃品翰並徒手毆打施易夆之臉部2拳，致施
    易夆受有左頰鈍傷之傷害。嗣邱耀賢等人欲前往未裝設監視
    器之處所，由邱耀賢、黃品翰將施易夆推往釣蝦場外面之佳
    池宮繼續要求施易夆賠償，當時剛好亦在上開釣蝦場之施易
    夆前女友賴鈺雅透過通訊軟體，聯繫施易夆之友人陳威綸及
    施易夆之母陳雅芬，表示施易夆在佳里區釣蝦場被人打、對
    方說施易夆說偷藥等情，陳威綸隨即前往上址釣蝦場旁之佳
    池宮，邱耀賢當場向陳威綸表示：施易夆將邱耀賢的藥拿走
    ，要賠償2萬2,000元，不然不放人等語。陳雅芬則於同日凌
    晨4時21分許，以其持用之行動電話門號0000000000號，聯
    絡施易夆所持用之行動電話門號0000000000號，欲確認施易
    夆之安危，施易夆、陳威綸遂請陳雅芬匯款2萬2,000元至陳
    威綸申辦之郵局帳戶(帳號：00000000000000號)，陳雅芬隨
    即於同日凌晨4時48分依照指示匯款2萬2,000元，再由陳威
    綸提領現金後交付與邱耀賢，邱耀賢取得款項後，始讓施易
    夆離開（黃品翰、蔡坤男、游偉傑涉犯妨害自由部分，另經
    本院以簡易判決處刑）。
三、案經施易夆訴由臺南市政府警察局佳里分局報告臺灣臺南地
    方檢察署檢察官偵辦後提起公訴。
    理    由
壹、證據能力部分
一、按被告以外之人於偵查中向檢察官所為陳述，除顯有不可信
    之情況者外，得為證據，同法第159條之1第2項定有明文。
    偵查中對被告以外之人（包括證人、鑑定人、告訴人、被害
    人及共同被告等）所為之偵查筆錄，或被告以外之人向檢察
    官所提之書面陳述，性質上均屬傳聞證據。惟現階段刑事訴
    訟法規定檢察官代表國家偵查犯罪、實施公訴，依法其有訊
    問被告、證人及鑑定人之權，證人、鑑定人且須具結，而實
    務運作時，檢察官偵查中向被告以外之人所取得之陳述，原
    則上均能遵守法律規定，不致違法取供，其可信度極高，職
    是，被告以外之人前於偵查中已具結而為證述，除反對該項
    供述得具有證據能力之一方，已釋明「顯有不可信之情況」
    之理由外，不宜以該證人未能於審判中接受他造之反對詰問
    為由，即遽指該證人於偵查中之陳述不具證據能力。經查，
    被告邱耀賢及辯護人雖主張證人施易夆、陳威綸於偵查中之
    證述無證據能力，然均未敘明理由，本院審酌證人施易夆、
    陳威綸於偵查中業經具結，且於本院審理中亦以證人身分傳
    喚到庭，經被告及辯護人對其等於偵查中所為證述行交互詰
    問，實已補足被告行使反對詰問權之機會；再者，就證人施
    易夆、陳威綸於偵查中證述時之外部客觀情況，查無其他顯
    不可信之情形，揆諸首揭法律規定，上開證人於偵查中向檢
    察官所為之證述，應有證據能力。
二、按被告以外之人於審判外之陳述雖不符刑事訴訟法第159條
    之1至之4等4條之規定，而經當事人於審判程序同意作為證
    據，法院審酌該言詞陳述或書面陳述作成時之情況，認為適
    當者，亦得為證據，同法第159條之5第1項定有明文。經查
    ，本案除前揭之證人證述外，其餘下列據以認定被告犯罪
    所引用之供述證據，因被告及辯護人於本院準備及審理程序
    時，均表示同意作為證據，而本院審酌上開供述證據資料製
    作時之情況，無不當取供及證明力明顯過低之瑕疵，認以之
    作為證據應屬適當，揆諸前開規定，認上開證據應有證據能
    力。除上開供述證據外，本案下列據以認定被告犯罪之非供
    述證據，並無證據證明係公務員違背法定程序取得，依同法
    第158條之4規定反面解釋，亦均有證據能力。　　
貳、認定事實所憑之證據及理由
一、訊據被告固坦承其都是透過上開行動電話內之臉書軟體與施
    易夆聯繫，且有為犯罪事實所載之妨害自由犯行，惟矢口
    否認有何犯罪事實所載之販賣第三級毒品犯行，辯稱：我
    沒有販賣毒品咖啡包給施易夆云云。另辯護人之辯護意旨略
    以：本案被告涉犯販賣第三級毒品部分，只有施易夆、陳威
    綸片面指述，尚乏其他補強證據證明真實性；施易夆提供之
    毒品咖啡包殘渣袋，無法排除係向王宥盛購買所得之可能性
    ；又匯款原因所在多有，不能遽指為施易夆施用毒品之代價
    ，遑論被告有販賣第三級毒品與施易夆；被告為本案妨害自
    由犯行，係因施易夆未經被告同意，擅自打開被告所使用自
    小客車車門，致被告懷疑先前錢財不翼而飛乃施易夆所竊取
    等語。
二、前開被告坦承之事實部分，核與證人即共同被告黃品翰、蔡
    坤男、游偉傑分別於警詢及偵查中之證述、證人即被告友人
    吳振寬於警詢及偵查中之證述、證人即案發當時在釣蝦場內
    之景弘逸於警詢及偵查中之證述、證人施易夆於偵查及本院
    審理時之證述、證人即告訴人友人陳威綸於偵查及本院審理
    時之證述、證人即告訴人之母陳雅芬於警詢時之證述情節，
    均相符合，復有郵局櫃員機交易明細表、奇美醫院診斷證明
    書、陳雅芬持用之行動電話0000000000號通話明細、本案釣
    蝦場外空地之照片、施易夆使用之車牌號碼000-0000號自小
    客車行駛路線之監視器擷取畫面照片、本院核發之搜索票、
    臺南市政府警察局佳里分局搜索扣押筆錄、扣押物品目錄表
    、扣押物品清單，暨扣案之被告上開行動電話1支為證，此
    部分事實，堪先認定。
三、本院審酌以下事證，認為被告確實有如附表編號1至3所示販
    賣第三級毒品之犯行：
　㈠本案交易毒品過程，業據證人施易夆於偵查中證稱：108年10
    月5日前幾日(即附表編號1)，我以臉書訊息與被告聯絡，問
    他現在方便嗎，他就知道我要毒品咖啡包，後來我們約在他
    家外面見面，當天是被告本人跟我交易，給我5包毒品咖啡
    包，我說先欠著等5日領薪水再給，他有同意，同年月5日我
    以自己玉山商業銀行帳戶（下稱玉山銀行帳戶）匯款至被告
    指定之中國信託商業銀行帳戶（下稱中信銀行帳戶），實際
    交易金額是1,750元。108年10月25日前幾天(即附表編號2至
    3)，我也是以臉書傳訊息跟被告說要拿毒品咖啡包，同樣約
    在他家外面見面，這次也是欠款，直到25日才匯款給他，我
    實際拿到5包毒品咖啡包，交易金額是1,800元。毒品咖啡包
    1包400元，3包1,000元，價格是隨被告開的等詞(見偵一卷
    第102至103頁)。復於本院審理時亦證稱：我認識被告是透
    過陳威綸介紹，是為了要買毒品咖啡包。108年10月5日那筆
    1,750元(即附表編號1)，是我在10月初到被告住處跟他買5
    包毒品咖啡包，每包350元，總共1,750元。另一筆108年10
    月25日匯款金額1,800元(即附表編號2至3)，分別是我在匯
    款前第一次先於10月中旬，我跟陳威綸一起去到現場後，陳
    威綸在附近的便利商店等，由我一個人去找被告購買3包毒
    品咖啡包，總共1,000元，我跟被告說先賒帳，這次是被告
    進去車子拿毒品咖啡包給我；第二次是隔2、3天後，我想要
    使用毒品咖啡包，所以再向被告購買2包，共800元，因為我
    有答應被告何時匯款，所以想說那天一起給1,800元。毒品
    咖啡包的價格是浮動的，一包大約350元或400元，要看被告
    如何計算，有時候3包1,000元，有時候1包400元等語明確(
    見本院卷第221至225、第233至238頁)，並有以下事證可資
    為補強證據，佐證證人施易夆前開證述非屬虛構，而擔保其
    所陳事實之真實性。
　㈡證人陳威綸於偵查中證述：我曾經在108年中旬陪施易夆一起
    去被告住處購買毒品咖啡包，我是在車上等施易夆，沒有看
    到他們交易等詞(見偵二卷第54頁)。復於本院審理時證稱：
    施易夆與被告是我介紹認識的，是施易夆為了購買毒品咖啡
    包，我曾於108年10月陪同施易夆前往被告住處購買毒品咖
    啡包，我當時在車上等，只有施易夆去跟被告交易，施易夆
    上車後，有將向被告購買的毒品咖啡包給我看。我有向被告
    購買過毒品咖啡包，價格不一定，350元、400元都有買過，
    有時買較多包會比較便宜，如3包1,000元等語(見本院卷第2
    39至241、244頁)。又被告自承與證人陳威綸並無仇恨糾紛(
    見警一卷第5頁)，且證人陳威綸既具結以刑罰擔保證詞之真
    實性，當知悉刑法偽證罪刑責甚重，衡情自無冒偽證罪重罰
    風險而設詞誣陷被告之必要，堪信證人陳威綸之證述為真實
    可採，復與證人施易夆證述陳威綸曾陪同伊前往向被告購買
    毒品咖啡包，以及被告毒品咖啡包之價格等節，互核符合。
　㈢施易夆曾以其玉山銀行帳戶分別於108年10月5日匯款1,750元
    、同年月25日匯款1,800元至中信銀行帳戶乙節，有施易夆
    之玉山銀行帳戶存款交易明細查詢畫面、被告之中信銀行帳
    戶開戶資料及存款交易明細為憑，核與證人施易夆證述其為
    支付向被告購買毒品咖啡包之價金，而分別匯款至被告指定
    帳戶等語相符。被告雖於警詢及偵查中辯稱此為證人施易夆
    返還之借款云云，然而被告於警詢時，經員警詢問是否與證
    人施易夆有金錢往來及如何借、還款，被告先陳稱：他都當
    面向我借錢，還錢也都是拿到住處還我，沒有用匯款方式還
    錢等語，復經員警以證人施易夆證述曾匯款向被告購買毒品
    等詞加以質問，被告始改口稱：這是他向我借的錢，所以他
    匯款還我等語(見警一卷第8頁)，可見被告供述前後矛盾，
    且被告自始至終未能提出相關借款證據以實其說，益徵證人
    施易夆之證述應為真實可採。
　㈣施易夆於108年11月8日遭被告等人為犯罪事實所示之妨害自
    由犯行，其原由係施易夆當日先以臉書聯繫被告要購買毒品
    咖啡包，施易夆到達被告住處外面時，因被告皆未回應、出
    現，且其之前向被告購買毒品時，曾進入被告自小客車進行
    交易，知悉被告係將毒品咖啡包藏在車內駕駛座右邊腳煞車
    旁邊隔板，故其當時欲自行拿取毒品咖啡包，遂逕自打開被
    告自小客車駕駛座車門查看，不料遭當時坐在後座之被告質
    疑先前不見之毒品咖啡包係其竊取等情，業據證人施易夆於
    偵查及本院審理時證述翔實(見偵二卷第51頁，偵四卷第99
    至100頁，本院卷第229至230、232至233頁)，核與證人陳威
    綸於偵查中及本院審理時證述：當天我過去現場時，被告說
    施易夆把他的藥拿走，當時被告的確有說是因為施易夆拿他
    的東西，並不是說施易夆欠他錢。我也有跟被告買過毒品咖
    啡包，被告曾在車上拿毒品咖啡包給我，我知道被告毒品咖
    啡包是放在車子座椅旁邊的蓋子裡面，蓋子可以拆掉等語(
    見偵二卷第53至54頁，本院卷第241至242頁)、證人黃品翰
    於警詢及偵查中證稱：被告當天有要施易夆償還2萬2,000元
    ，因為被告還有吳振寬說施易夆偷拿被告的毒品咖啡包100
    包，要施易夆賠償，一開始我們就坐在釣蝦場裏頭談，但是
    了解實際狀況後，知道是有關毒品的糾紛，我就不介入了，
    蔡坤男有質問施易夆為何要偷竊被告的毒品咖啡包，蔡坤男
    是在幫被告討這筆錢等語(見警三卷第14頁，偵四卷第117至
    119頁)、證人蔡坤男於警詢時證述：當天被告將施易夆帶到
    釣蝦場，我過去了解情況，被告說施易夆偷拿他的東西，當
    場被他抓到，要施易夆還錢等語(見警三卷第12頁)、證人游
    偉傑於警詢時證稱：當時聽被告說施易夆偷拿他毒品咖啡包
    ，數量多達100包，當場被他抓住，所以被告要向他索賠，
    帶他來向黃品翰借錢等語(見警三卷第18頁)、證人即被告友
    人吳振寬於警詢及偵查中證述：當天被告向我說，他本來坐
    在自小客車後座，看到施易夆打開車門坐進駕駛座，好像要
    偷他的東西，當場被他抓到，被告就要施易夆賠錢，所以帶
    施易夆去找黃品翰借錢等語(見警三卷第8頁反面，偵四卷第
    86至87頁)、證人景弘逸於警詢及偵查中證稱：我當時與游
    偉傑及其女友、黃品翰在釣蝦場內喝酒，黃品翰接到被告打
    電話來說要找他借錢，沒多久被告及吳振寬就帶施易夆過來
    ，被告說施易夆開車門進入要偷竊他車上的毒品咖啡包，被
    他當場抓到，要他賠償2萬多元，施易夆身上沒錢所以帶來
    找黃品翰借錢等語(見警三卷第19至20頁，偵四卷第63頁)、
    證人陳雅芬於警詢中證述：11月8日凌晨4時9分，我在睡覺
    ，突然我兒子前女友賴鈺雅用FB打給我，說我兒子現在在佳
    里區被對方打，對方說我兒子偷藥，然後掛斷電話，我就打
    電話給我兒子，是我兒子同學陳威綸接的，對方意思是要我
    匯款2萬2,000元，2萬元是對方不見的藥100包，另外2,000
    元是我兒子買藥賒帳的錢等語(見警一卷第37至38頁)，均相
    符合，是證人施易夆此部分之證述亦為真實可採，堪認被告
    確實有管道取得毒品咖啡包，且曾販賣毒品咖啡包與施易夆
    ，兩人於被告自小客車內進行交易，所以施易夆知悉被告自
    小客車內毒品咖啡包之藏放位置。
　㈤施易夆另提供其向被告購買之毒品咖啡包殘渣袋1只與員警偵
    辦，該殘渣袋經員警送驗後，確實檢出第三級毒品Mephedro
    ne成分乙節，有臺灣臺南地方檢察署公務電話紀錄、高雄市
    立凱旋醫院109年2月5日高市凱醫驗字第63187號濫用藥物成
    品檢驗鑑定書可證。
　㈥準此，前述種種事證，均得為證人施易夆證詞之補強證據，
    予以相互勾稽後，足使本院形成被告確有如附表編號1至3所
    示，販賣含有第三級毒品Mephedrone成分之毒品咖啡包與施
    易夆共3次之確信。　
四、被告及辯護人雖以前詞置辯，然查：
　  本案證人施易夆、陳威綸並無因施用第三級毒品涉罪(毒品
    危害防制條例未明文處罰)為獲邀減刑寬典，而有作利己損
    人等不實供述之動機。再者，證人陳威綸亦非本案被告販賣
    第三級毒品之對象，其所陳者，均係憑自身所見所聞為具結
    證述，且如何可信，業經本院判斷如前。另證人施易夆於本
    院審理時證述：我向王宥盛購買的毒品咖啡包殘渣袋，當天
    回家的路上就丟掉了。向被告購買施用過的毒品咖啡包殘渣
    袋，我是丟另外一個桶子，跟家裡垃圾桶是分開的，不會一
    起丟，怕被家人發現，被告販賣的毒品咖啡包我沒有特地留
    下，是打算過一陣子再丟掉等語(見本院卷第226至229頁)，
    已明確具結證述其提供之毒品咖啡包殘渣袋係向被告購買所
    得。又被告為本案妨害自由犯行之原因，係懷疑告訴人偷竊
    其先前不見之毒品咖啡包，除證人施易夆、陳威綸之證述外
    ，亦與前述其餘證人之證詞互核相符，倘被告僅懷疑證人施
    易夆偷竊錢財，何以共同被告黃品翰、游偉傑、證人景弘逸
    之證詞有提及「毒品咖啡包」之必要？甚至共同被告黃品翰
    、游偉傑更一致證述被告聲稱遭竊毒品咖啡包之數量多達「
    100包」，若非確有其事，否則渠等何以就此細節為相同之
    證述？從而，上述被告之辯解及辯護人之辯護意旨，要與事
    證不符，殊難採信。
五、按非法販賣毒品係政府嚴予查緝之違法行為，非可公然為之
    ，且不論是以何形式包裝之第三級毒品，均可任意分裝或增
    減其分量，而每次買賣之價量，亦隨雙方關係之深淺、當時
    之資力、需求程度及對行情之認知等因素，機動的調整，因
    之販賣之利得，除經坦承犯行，或價量均達到明確外，委難
    查得實情，職是之故，縱未確切查得販賣賺取之實際差價，
    但除別有事證，足認係按同一價格轉讓，確未牟利外，尚難
    執此認非法販賣之事證有所不足，致知過坦承者難辭重典，
    飾詞否認者反得逞僥倖，而失情理之平；且第三級毒品取得
    不易，凡為販賣之不法勾當者，苟無利可圖，應無甘冒被查
    緝法辦重刑之危險，平白無端義務為該買賣之工作，是其有
    從中賺取買賣差價牟利之意圖，應屬合理之認定，苟非確有
    利益可圖，被告當無甘冒重罪風險，無償挺而走險之理，足
    見被告確有販售含有第三級毒品Mephedrone成分之毒品咖啡
    包以獲利之犯意，被告主觀上具有營利意圖，至為灼然。　
六、綜上所述，被告上開所辯，無非事後卸責之詞，不足採信。
    本案事證明確，被告上揭販賣第三級毒品共3次、妨害自由1
    次之犯行，洵堪認定，應依法論科。　　
參、論罪科刑　　　
一、犯罪事實（即附表編號1至3）部分：
　㈠按行為後法律有變更者，適用行為時之法律。但行為後之法
    律有利於行為人者，適用最有利於行為人之法律，刑法第2
    條第1項定有明文。經查，被告行為後，毒品危害防制條例
    第4條第3項業於109年1月15日修正公布施行，並於同年7月1
    5日生效，經比較之結果，修正後之該條文雖未變更構成要
    件，然罰金之刑度較修正前提高，未有利於被告，依刑法第
    2條第1項前段規定，自應適用被告行為時即修正前毒品危害
    防制條例第4條第3項規定論處。
　㈡核被告此部分所為，均係犯修正前毒品危害防制條例第4條第
    3項之販賣第三級毒品罪。又被告因販賣而持有第三級毒品
    之行為，因無證據證明被告所持有之第三級毒品純質淨重達
    20公克以上，自未該當修正前毒品危害防制條例第11條第5
    項規定，則其持有之低度行為，並無為販賣之高度行為所吸
    收之情形。　　　
二、犯罪事實部分：
　㈠按刑法第302條之剝奪他人行動自由罪，原包括私行拘禁及以
    其他非法方法剝奪他人之行動自由而言，所謂非法方法，當
    包括強暴、脅迫等情事在內，縱行為人所為，合於刑法第30
    5條恐嚇危害安全之情形，仍應視為剝奪行動自由之部分行
    為，同此法理，倘行為人透過對被害人實施傷害（即強暴手
    段）或強制之方式，遂行其妨害自由之目的，其行為縱合於
    刑法第304條強制罪、刑法第277條傷害罪之構成要件，仍應
    一併視為行為人以非法方法剝奪他人行動自由之部分行為。
　㈡核被告此部分所為，係犯刑法第302條第1項之剝奪他人行動
    自由罪。又被告雖有上述強制、傷害施易夆之行為，合於強
    制罪、傷害罪之構成要件，惟揆諸前揭說明，仍應視為被告
    剝奪他人行動自由之部分行為，均不另論罪。
　㈢被告與共同被告黃品翰、蔡坤男、游偉傑間，有犯意聯絡及
    行為分擔，應論以共同正犯。
三、罪數　　
  ㈠被告於附表編號1至3所示之不同時間，先後3次販賣含有Meph
    edrone成分之毒品咖啡包與施易夆，此類異時之販賣第三級
    毒品行為，主觀上難認出於一次決意，依社會通念，殊難認
    以評價為一罪為適當，自不得認僅成立包括一罪，始符刑罰
    公平原則。故被告上開所犯販賣第三級毒品共3次、妨害自
    由1次之罪行，犯意各別，行為互異，為數行為，應予分論
    併罰。
　㈡公訴意旨雖認被告就附表編號2至3所示犯行，係被告1次販賣
    5包毒品咖啡包與施易夆（即原起訴書犯罪事實㈡部分），
    惟證人施易夆於108年12月25日首次偵查時，已明確證稱向
    被告購買毒品咖啡包部分，以其於108年12月23日警詢時所
    述為主（見偵一卷第101至102頁），復於本院審理時，經提
    示其上開警詢筆錄予以確認，證人施易夆亦證稱匯款1,800
    元部分，係分2次向被告購買，第1次係向被告購買3包毒品
    咖啡包，賒欠價金1,000元；第1次購買的用盡後，因有需求
    ，遂於數日後另行向被告購買，第2次係購買2包毒品咖啡包
    ，賒欠價金800元，第1、2次價金係一起匯款給被告（見本
    院卷第233至235頁），故公訴意旨此部分係誤解證人施易夆
    之證述，容有未洽，本院復就原起訴書犯罪事實㈡部分，依
    據證據顯示有涉及數罪之可能，已於審理程序時告知被告及
    辯護人，賦予實質調查及陳述意見之機會，已足資保障被告
    之防禦權，附此敘明。　
四、爰審酌被告無視毒品戕害國家人力、危害社會安全甚鉅，竟
    意圖營利而販賣含有第三級毒品成分之毒品咖啡包，嚴重危
    害他人身體、社會秩序及國家法益，實有不該；又被告僅因
    主觀上懷疑施易夆偷竊其先前不見之毒品咖啡包，竟與其他
    共同被告對之為本案妨害自由犯行，亦屬不當；再考量被告
    本案販賣毒品咖啡包之數量、價格，於犯後否認販賣毒品犯
    行及坦承妨害自由犯行之態度，迄今未與施易夆達成和解，
    暨被告供稱為高職畢業、從事搬運工作、月薪約3萬元、有1
    名未成年子女由前妻照顧（見本院卷第254頁）等一切情狀
    ，分別量處如主文及附表編號1至3「宣告刑」欄所示之刑。
    另斟酌被告本案犯行之犯罪時間、手段、侵害法益，及刑罰
    效果之邊際遞減關係等因素，爰定其應執行刑如主文所示。
肆、沒收　　
一、犯罪所得：
　　被告就附表編號1至3所示之交易毒品金額，及犯罪事實所
    得款項2萬2,000元，分別核屬其本案販賣毒品、妨害自由犯
    行之犯罪所得，雖未扣案，然因無刑法第38條之2第2項規定
    得不宣告或酌減之情形，自應依刑法第38條之1第1項前段、
    第3項規定，宣告沒收，併諭知於全部或一部不能沒收或不
    宜執行沒收時，追徵其價額。
二、犯罪工具：
　　扣案之被告上開行動電話1支，係被告所有，且供其犯本案
    販賣毒品犯行所用，亦據本院認定如前，復查無刑法第38條
    之2第2項規定得不宣告或酌減之情形，應依毒品危害防制條
    例第19條第1項規定，宣告沒收。　　
據上論斷，應依刑事訴訟法第299 條第1 項前段，判決如主文。
本案經檢察官廖舒屏提起公訴，檢察官丁○○到庭執行職務。

中　　華　　民　　國　　111 　年　　6 　　月　　21　　日
　　　　　　　　　刑事第十五庭  審判長法  官  莊政達
　　　　　　　　　                    法  官  李音儀
　　　　　　　　　                    法  官  陳貽明
以上正本證明與原本無異。
如不服本判決應於收受本判決後20日內向本院提出上訴書狀，並
應敘述具體理由。其未敘述上訴理由者，應於上訴期間屆滿後20
日內向本院補提理由書狀（均須按他造當事人之人數附繕本）「
切勿逕送上級法院」。 
　　　　　　　　　　　　　　　　　    書記官  洪翊學　　
中　　華　　民　　國　　111 　年　　6 　　月　　22　　日

附表（新臺幣）     編號 交易時間 交易地點 交易毒品種類 金額 備註 宣告刑   1  108年10月初某日  臺南市○○區○○○街00號之邱耀賢住處外 含有第三級毒品Mephedrone成分之毒品咖啡包5包  1,750元 施易夆以臉書軟體與邱耀賢聯繫後，當日邱耀賢先交付毒品咖啡包5包與施易夆。施易夆再於108年10月5日將購毒價金1,750元，用其申設之玉山銀行帳戶匯款至邱耀賢申設之中信銀行帳戶。 邱耀賢犯販賣第三級毒品罪，處有期徒刑柒年拾月。   2 108年10月中旬某日  臺南市○○區○○○街00號之邱耀賢住處外 含有第三級毒品Mephedrone成分之毒品咖啡包3包  1,000元 108年10月中旬某日，施易夆以臉書軟體與邱耀賢聯繫後，邱耀賢交付毒品咖啡包3包與施易夆，並讓施易夆賒欠價金，施易夆嗣後與編號3之價金一併給付與邱耀賢（詳下述）。 邱耀賢犯販賣第三級毒品罪，處有期徒刑柒年捌月。   3 108年10月下旬某日  臺南市○○區○○○街00號之邱耀賢住處外 含有第三級毒品Mephedrone成分之毒品咖啡包2包  800元 108年10月下旬某日，施易夆再以臉書軟體與邱耀賢聯繫後，邱耀賢交付毒品咖啡包2包與施易夆，並讓施易夆賒欠價金。  108年10月25日，施易夆將編號2、3之購毒價金共1,800元，用其申設之玉山銀行帳戶匯款至邱耀賢申設之中信銀行帳戶。 邱耀賢犯販賣第三級毒品罪，處有期徒刑柒年捌月。 

本案卷宗簡稱對照表  案號 簡稱 109年4月17日（無案號）警卷 警一卷 南市警佳偵字第1090207656號卷 警二卷 南市警佳偵字第1090398506號卷 警三卷 南檢108年度他字第6143號卷 偵一卷 南檢109年度偵字第7610號卷 偵二卷 南檢109年度偵字第14805號卷 偵三卷 南檢109年度偵字第14724號卷 偵四卷 


附錄論罪科刑法條全文：
修正前毒品危害防制條例第4條第3項
製造、運輸、販賣第三級毒品者，處7年以上有期徒刑，得併科
新臺幣7百萬元以下罰金。 

中華民國刑法第302條第1項
私行拘禁或以其他非法方法，剝奪人之行動自由者，處5年以下
有期徒刑、拘役或9千元以下罰金。